臺灣高等法院刑事判決　　　　　　　　 94年度上重訴字第1號
　　上　訴　人
　　即被　告　甲○○
　　選任辯護人　翁方彬律師
上列上訴人因毒品危害防治條例案件，不服臺灣桃園地方法院93
年度重訴字第39號，中華民國93年11月30日第一審判決（起訴案
號：臺灣桃園地方法院檢察署92年度偵字第1190號），提起上訴
，本院判決如下：
    主  文
原判決撤銷。
甲○○共同連續運輸第一級毒品，處無期徒刑，褫奪公權終身。
扣案之第一級毒品海洛因貳包（合計淨重陸佰拾玖點柒參公克，
包裝重拾肆點柒玖公克，純度百分之柒拾肆，純質淨重肆佰伍拾
捌點陸公克）、第一級毒品海洛因貳包（合計淨重伍佰玖拾陸點
零肆公克，包裝重拾肆點拾貳公克，純度百分之柒拾肆，純質淨
重肆佰肆拾壹點零柒公克）、第一級毒品海洛因貳包（合計淨重
玖佰貳拾貳點玖柒公克，包裝重貳拾柒點零柒公克，純度百分之
柒拾肆，純質淨重陸佰捌拾參公克），均沒收銷燬之；扣案之皮
鞋壹雙、休閒鞋貳雙及裝置上開海洛因之包裝紙陸個，均沒收之
；未扣案之運輸毒品所得新臺幣拾萬元沒收，如全部或一部不能
沒收時，以其財產抵償之。
    事  實
一、甲○○明知海洛因業經政府公告列為毒品危害防制條例第二
    條第二項第一款所規定之第一級毒品，不得非法運輸，亦屬
    懲治走私條例所規定未經許可不得私運進口之管制物品，竟
    甘受不詳姓名、年籍綽號「阿國」之成年男子利用，充當俗
    稱「交通」之運毒角色，共同基於運輸第一級毒品海洛因之
    犯意聯絡，約定由甲○○自泰國夾藏攜帶海洛因入境我國。
    甲○○遂於民國（下同）九十二年五月二十九日，與有運輸
    毒品犯意聯絡之柯志憲共同搭乘ＢＲ–○六七號班機前往泰
    國曼谷，旋換搭其國內班機前往清邁，並前往該國北方邊境
    旅遊，其間甲○○提供其所有、供作運毒用之鞋子一雙，鞋
    底挖洞夾藏海洛因二百多公克，由柯志憲換穿於腳。嗣於九
    十二年六月二日由柯志憲穿上上開夾藏海洛因之鞋子，與甲
    ○○自泰國曼谷搭乘ＢＲ–○六八號班機返台，入境桃園中
    正國際機場，而將管制進品之第一級毒品海洛因運輸入境。
    事成之後，「阿國」並依約給付甲○○與柯志憲各十萬元，
    甲○○乃於九十二年六月九日將該款項存入其所有中華郵政
    股份有限公司００四八九七–六號帳戶中。甲○○承前同一
    概括犯意，復與林劍秋、柯志憲、蕭尉冠（該三人業經本院
    以九十三年度上訴字第二二號判決林劍秋、柯志憲、蕭尉冠
    共同運輸第一級毒品，各處有期徒刑十五年，均褫奪公權十
    年確定），共同基於運輸第一級毒品海洛因之犯意聯絡，約
    定由甲○○提供其等旅行、住宿費用前往泰國，再自泰國夾
    藏攜帶海洛因入境我國，事成之後，甲○○給付各人十萬元
    為報酬。甲○○、林劍秋及柯志憲一行人，於九十二年七月
    六日，由甲○○、林劍秋為一批，蕭尉冠、柯志憲為另一批
    ，分別搭機前往泰國曼谷，旋換搭其國內班機前往清邁，翌
    日再轉車前往該國北方邊界大城清萊，一路旅遊，至九十二
    年七月九日上午，在清萊之某旅館內，甲○○提供其所有、
    供作運毒用之一雙皮鞋，鞋底挖洞夾藏海洛因二包（合計淨
    重五九六點０四公克，包裝重一四點一二公克，純度百分之
    七四，純質淨重四四一點０七公克），由柯志憲換穿於腳；
    並要求林劍秋、蕭尉冠將甲○○所有而於台灣出國前，往中
    正機場途中，提供該二人所換穿之休閒鞋（亦均於鞋底挖洞
    ）各一雙取出，由甲○○在林劍秋所穿之休閒鞋底夾藏海洛
    因二包（合計淨重六一九點七三公克，包裝重一四點七九公
    克，純度百分之七四，純質淨重四五八點六公克）；在蕭尉
    冠所穿之休閒鞋底夾藏海洛因二包（合計淨重九二二點九七
    公克，包裝重二七點０七公克，純度百分之七四，純質淨重
    六八三公克）。再返回清邁、曼谷，白天鞋子各穿在腳上，
    晚上則集中交由甲○○保管，嗣於同年月十一日上午，甲○
    ○一人先行返國，其餘三人則於十二日下午五時五十分許，
    分別穿上上開夾藏海洛因之鞋子，相偕自泰國曼谷搭乘中華
    航空ＣＩ–六九六號班機返台，於同日晚間十一時零五分許
    ，入境桃園中正國際機場，而將管制進口之第一級毒品海洛
    因運輸入境。旋於同日晚間十一時三十五分許，為內政部警
    政署航空警察局員警察覺形跡可疑，會同財政部台北關稅局
    人員在該機場第一航廈入境海關室當場查獲，扣得其三人所
    穿之鞋子及其內夾藏之海洛因暨甲○○所有、供裝置毒品之
    包裝袋六個。
    理  由
一、訊之被告甲○○對於九十二年五月二十九日，與證人柯志憲
    共同搭乘長榮航空ＢＲ–○六七號班機前往泰國曼谷、清邁
    旅遊，嗣於同年六月二日再與證人柯志憲自泰國曼谷搭乘長
    榮航空ＢＲ–○六八號班機返回台灣之事實，雖承認不諱，
    惟矢口否認有與證人柯志憲共同運輸海洛因之犯行。辯稱：
    原先是柯志憲與另一名女性託伊辦理去泰國旅遊的事宜，在
    伊辦理
    泰國，柯志憲要求伊帶他一起去，伊才頂替與柯志憲一起去
    泰國玩，伊僅是單純與證人柯志憲到泰國旅遊，並無參與運
    輸毒品之犯行云云。經查：
(一)、證人柯志憲對於如何受被告甲○○利用，由被告提供費用
      出國，並九十二年五月二十九日，與被告共同搭乘ＢＲ–
      ○六七號班機前往泰國曼谷，旋換搭其國內班機前往清邁
      ，翌日前往該國北方邊境旅遊，其間被告並提供其所有、
      供作運毒用之鞋子一雙，鞋底挖洞夾藏海洛因二百多公克
      ，由證人柯志憲換穿於腳，嗣於同年六月二日由證人柯志
      憲穿上上開夾藏海洛因之鞋子，與被告自泰國曼谷搭乘Ｂ
      Ｒ–○六八號班機返台，入境桃園中正國際機場，而將海
      洛因運輸入境等情，迭於偵審中陳述明確（見偵查卷第三
      十一頁附九十二年七月十三日偵訊筆錄、第三十七頁附九
      十二年七月十三日偵訊筆錄、第九十八頁之九十三年七月
      十三日訊問筆錄、第一一八頁之九十二年七月二十九日訊
      問筆錄、第一三九頁之九十二年九月九日訊問筆錄、第二
      二二頁之九十二年十月三十一日訊問筆錄），核與卷附證
      人柯志憲與被告甲○○之入出境記錄查詢結果所示，其二
      人確於九十二年五月二十九日出境，而於同年六月二日入
      境之事實相符（見偵查卷第六十九、二○○頁）。而證人
      柯志憲更於原審審理時明白指述：九十二年五月二十九日
      這次到泰國是被告叫伊一起去的，並說返回台灣時要幫被
      告帶毒品，事成之後會給伊十萬元作為代價，同年六月二
      日入境台灣時是將毒品放在鞋子底下帶回的等語（見原審
      卷九十三年八月三十日審判筆錄），亦與前揭偵查中之陳
      述大致相同，足認證人柯志憲上開陳述應屬實在。再觀察
      證人柯志憲第一次陳述上開運輸毒品之犯行，係於九十二
      年七月十三日凌晨一時三十分許，在航空警察局製作筆錄
      時所為之陳述，距離其因攜帶海洛因入境而遭查獲之同年
      月十二日十一時三十五分許，相差僅有二個小時，衡情，
      在遭警查獲時思考如何避重就輕乃為一般人之常態反應，
      而對於未揭露之犯罪事實，更惟恐他人知悉，然而證人柯
      志憲於甫遭查獲之際，即就偵緝公務員所不知，且不利於
      已之九十二年五月二十九日之另次運輸毒品犯行，自行陳
      述，且其後於偵審中就此部分之犯罪，均為相一致之陳述
      ，是證人柯志憲之上開指述具有相當可信性。反觀被告對
      於為何與證人柯志憲於九十二年五月二十九日共同至泰國
      旅遊？僅辯稱：原先是柯志憲與另一名女性託伊辦理去泰
      國旅遊的事宜，在伊辦理
      ，且柯志憲沒有去過泰國，柯志憲要求伊帶他一起去，伊
      才頂替與柯志憲一起去泰國玩云云（見偵查卷第二○三頁
      之九十二年十月二十二日訊問筆錄、本院九十四年四月十
      二日審判筆錄），然而被告既為承辦旅遊事項之業者，客
      戶在預定旅遊行程後因事不克前往，其損失自然由該客戶
      負擔，與被告有何關係？被告殊無僅因客戶中途之不克前
      往就由其填補而與證人柯志憲共同到泰國旅遊，其辯解顯
      與常情不合，不能採信。
(二)、再證人柯志憲攜帶海洛因入境成功後，被告即要求證人柯
      志憲坐車至台中，並至台中市北屯區「愛麗絲飯店」住宿
      ，隔日中午綽號「阿國」之人先到該飯店與證人柯志憲講
      話，「阿國」離開後，即由被告拿十萬元現金給證人柯志
      憲，並取走上開夾藏海洛因之鞋子等情，業據證人柯志憲
      於偵審中陳述明確（見偵查卷第三十一頁附九十二年七月
      十三日偵訊筆錄、第三十七頁附九十二年七月十三日偵訊
      筆錄、第九十八頁之九十三年七月十三日訊問筆錄、第二
      二二頁之九十二年十月三十一日訊問筆錄；原審九十三年
      八月三十日審判筆錄）。而被告於偵查中亦坦承：伊所有
      ００四八九七–六號郵局帳戶於九十二年六月九日進帳一
      筆十萬元，係「阿國」託柯志憲在「愛麗絲飯店」交給伊
      的，當時該「阿國」正在飯店樓下等，準備載走柯志憲等
      語（見偵查卷第三五八頁之九十三年五月二十八日訊問筆
      錄），並有卷附被告所有００四八九七–六號郵局帳戶交
      易明細表顯示，確於九十二年六月九日存入一筆十萬元之
      款項（見偵查卷第三○六頁）。即核對上開證人柯志憲及
      被告之陳述，雖然就十萬元酬金係由何人交付之陳述，或
      有出入，但是可以認定者，係本案確有綽號「阿國」之人
      存在，且證人柯志憲及被告返台後，在台中「愛麗絲飯店
      」內均有向「阿國」收受十萬元酬金，而「阿國」在交付
      酬金後即將上開夾藏海洛因之鞋子一雙取走等事實。是從
      被告供承回台後有向「阿國」收取十萬元等情觀之，足認
      被告辯稱係單純與證人柯志憲至泰國旅遊云云，應屬虛偽
      ，益證柯志憲前開與被告共同至泰國運輸海洛因入境之陳
      述為真實。至於被告於原審及本院審理中另辯稱，上開十
      萬元是伊和伊太太平日所存的，偵查中說是「阿國」交付
      是因為柯志憲在偵查中胡說，檢察官說要收押，伊擔心檢
      察官會收押伊，所以伊也跟著胡說，是怕被檢察官聲請羈
      押才隨便說的云云，惟被告關於上開十萬元來源之供述，
      先於偵查中供稱是向「阿國」借七十萬元買車剩下十萬元
      存入的，其後於原審審理中改稱該七十萬元的陳述是沒有
      的事，該十萬元是伊和伊太太存的等語，然而審核被告上
      開前後不一之陳述，於偵審中均無法提出任何證據證明之
      ，反而被告就該十萬元係「阿國」在愛麗絲飯店內交付之
      供述，竟與證人柯志憲在偵查中陳述事成後如何取得十萬
      元酬金之情節，大致相符，是就被告與證人柯志憲彼此間
      之陳述，相互核對，認為被告於偵查中供稱該十萬元係「
      阿國」所交付的等語，應屬實在。至被告所辯當日偵查庭
      庭訊時，因為柯志憲在偵查中胡說，檢察官說要收押，伊
      擔心檢察官會收押伊，所以伊也跟著胡說，害怕才供述的
      云云，然自偵查卷附之前開九十三年五月二十八日偵查筆
      錄觀之（偵查卷第三五七頁），被告於當日庭訊時，其選
      任之辯護人盧國勳律師均全程在場，有報到單及是日訊問
      筆錄一份可參，認為被告自由陳述之意志已足以確保，而
      被告雖於當日最初庭訊否認該十萬元之入帳是「阿國」所
      付運輸毒品之酬勞，辯稱係借款云云，於檢察官庭諭欲對
      之聲請羈押後始改稱該十萬元係「阿國」託柯志憲所轉交
      而來，「阿國」就在飯店樓下等，「阿國」是來載柯志憲
      的等語，而自筆錄前後文對照觀之，檢察官當庭對之諭知
      逮捕，聲請羈押，為正常之訴訟程序，不認為被告有因之
      而違背其自由陳述之情形存在，且被告係在檢察官表示要
      聲請羈押後，才改陳稱該部分犯行，而檢察官仍然依法處
      理，再參酌被告選任之辯護人已全程在場，被告辯稱伊是
      怕被聲請羈押才隨便供稱該十萬元是「阿國」交付的云云
      ，應屬事後卸責之詞，不足採信。
(三)、綜上所述，被告係與證人柯志憲共同至泰國運輸海洛因入
      境，事成之後，又自「阿國」人處收受十萬元之酬勞，並
      將該十萬元存入被告所有之郵局帳戶內，事證明確，被告
      此部分運輸海洛因之犯行洵堪認定，應依法論科。
二、訊之被告對於九十二年七月六日，由被告與證人林劍秋為一
    批，證人蕭尉冠、柯志憲為另一批，分別搭機前往泰國曼谷
    ，旋換搭其國內班機前往清邁，翌日再轉車前往該國北方邊
    界大城清萊，一路旅遊，嗣於同月十一日上午，被告一人先
    行返國，其餘三人則於十二日下午五時五十分許，相偕自泰
    國曼谷搭乘中華航空ＣＩ–六九六號班機返台，於同日晚間
    十一時五分許，入境桃園中正國際機場等事實，雖坦承不諱
    ，惟矢口否認有與證人林劍秋、柯志憲、蕭尉冠共同自泰國
    運輸海洛因入境之犯行，於原審辯稱：伊僅是單純帶團旅遊
    ，並無共同參與運毒之犯行，至於伊會在七月十一日自行回
    國，係因證人柯志憲要求伊共同運毒，伊怕受牽累就獨自先
    行返台云云。於本院辯稱：伊沒有提供費用，更沒有說要給
    他們代價一事，林劍秋、柯志憲、蕭衛冠等三人係由伊帶團
    到泰國玩，後來他們因運輸毒品入關被查獲，他們嫌疑係伊
    去密告的，所以他們就如此誣陷伊，且他們這麼說也有達到
    減輕罪刑的目的，事實上伊沒有運輸毒品來台等語。惟查：
(一)、證人林劍秋、柯志憲、蕭尉冠對於其三人如何受被告所利
      用，由被告提供費用出國，並於前往中正機場途中，預備
      涼鞋供證人林劍秋、蕭尉冠換穿，四人分二批搭飛機前往
      泰國曼谷後，旋轉機往清邁，翌日又換車去泰國北方邊境
      大城清萊，於清萊第二天早上，被告另提供一隻皮鞋供證
      人柯志憲換穿，這時證人林劍秋、柯志憲、蕭尉冠對於其
      等所穿鞋子即有異樣感覺，心裏有數應該是毒品，嗣再返
      回清邁、曼谷，白天鞋子穿在腳上，晚上則集中交由被告
      保管，而被告則於七月十一日先行返台，證人林劍秋、柯
      志憲、蕭尉冠則各穿夾藏有毒品海洛因之鞋子一起搭機回
      台，經警查獲攜帶海洛因入境等情，業據證人林劍秋、柯
      志憲、蕭尉冠於偵審中陳述明確（偵查卷第十三、二十四
      、三十六頁附九十二年七月十三日偵訊筆錄，第九十、九
      十四、九十七頁之九十二年七月十三日訊問筆錄，第一一
      八頁之九十二年七月二十九日訊問筆錄，第一三七頁之九
      十二年九月九日訊問筆錄，第一九六頁之九十二年十月十
      四日訊問筆錄，第一八六頁之九十二年十月六日訊問筆錄
      ；本院九十三年上訴字第二二號案件第六十五頁之九十三
      年四月二日準備程序筆錄）。其中由被告負責訂購機票一
      節，已據證人即旅行社人員林育慧證述明確（見偵查卷第
      二二○頁之九十二年十月三十一日訊問筆錄），並有訂票
      紀錄一份附卷可徵（偵查卷第六十三至六十五頁），其等
      出入國境之情，則有旅客出入境紀錄（偵查卷第六十六至
      七十頁）、入出境查詢資料（偵查卷第一九九、二○○頁
      ）、
      ，而遭查獲毒品一事，並有查獲現場照片十八張（偵查卷
      第五十二至六十頁）、海關搜索扣押筆錄（偵查卷第四十
      七至四十九頁）在卷可憑。此外，並有扣案之上開由證人
      林劍秋、柯志憲、蕭尉冠所穿供運輸海洛因之休閒鞋及皮
      鞋共三雙，及夾藏在內之第一級毒品海洛因共六包可資佐
      證。足認證人林劍秋、柯志憲、蕭尉冠上開所述，應屬實
      在而堪採信。
(二)、又扣案證人林劍秋、柯志憲、蕭尉冠所穿休閒鞋及皮鞋內
      所各夾藏之疑似第一級毒品海洛因白色粉末各二包，分別
      經送請法務部調查局鑑定結果認為：送驗白粉二包均含第
      一級毒品海洛因成分，合計淨重六百十九點七三公克，包
      裝重十四點七九公克，純度百分之七十四，純質淨重四百
      五十八點六公克；送驗白粉二包均含第一級毒品海洛因成
      分，合計淨重五百九十六點零四公克，包裝重十四點十二
      公克，純度百分之七十四，純質淨重四百四十一點零七公
      克；送驗白粉二包均含第一級毒品海洛因成分，合計淨重
      九百二十二點九七公克，包裝重二十七點零七公克，純度
      百分之七十四，純質淨重六百八十三公克等語，有該局調
      科壹字第０八０００六六九一號、調科壹字第０八０００
      六六九二號及調科壹字第第000000000號鑑定通
      知書影本三紙在卷可憑（見偵查卷第二○七、二○八、二
      ○九頁）。堪認證人林劍秋、柯志憲、蕭尉冠三人所運輸
      者，確均係第一級毒品海洛因無誤。
(三)、被告雖於原審審理中另辯稱，本件係以自由行之方式帶證
      人林劍秋、柯志憲、蕭尉冠到泰國旅遊，並沒有要求該三
      人為被告攜帶海洛因入境，且旅遊團費每人一萬六千五百
      元，加上其他費用，該三人共五萬五千五百元，是證人柯
      志憲於六月二十日，在台中市○○路○段九七號與惠中路
      交岔路口的肯德基交給被告的，被告收到上開費用後即存
      入台中西屯郵局，即證人三人所述出國費用是由被告所支
      出，是與事實不符云云。然而證人林劍秋、柯志憲、蕭尉
      冠對於渠等前往泰國之旅、住宿費用均由被告所支付，並
      於運送物品完成後將各獲得十萬元酬勞乙節，已據該三人
      於偵審中陳述甚明，且有被告負擔一切費用之郵局存款單
      （偵查卷第一七一頁）、易遊網傳真刷卡單（偵查卷第一
      八九頁）、信用卡資料（偵查卷第一九○、一九一頁）在
      卷可參，上開證人之陳述應屬實在。且證人柯志憲於偵查
      中亦否認有於九十二年六月二十日，在台中市○○路○段
      九七號與惠中路交岔路口的肯德基，交付五萬五千元的費
      用給被告之情事（見偵查卷第二九四頁反面之九十二年十
      二月十九日訊問筆錄），而被告提出之五萬五千元存款單
      （見偵查卷第一七一頁），亦僅能證明有存入五萬五千元
      之情事存在，至於該筆款項之來源為何？無從推斷，即被
      告上開辯稱證人柯志憲有交給伊旅遊費用五萬五千元云云
      ，尚無證據足以證明。
(四)、被告雖又指稱，證人林劍秋、柯志憲、蕭尉冠於警偵訊時
      ，就其三人是否認識？如何至中正機場？在泰國如何消費
      及運毒過程之情節有前後陳述不一之情形，而認該三人之
      證述不足採信云云。惟經核對證人林劍秋、柯志憲、蕭尉
      冠於警訊及偵審中歷次之陳述，關於由被告提供費用出國
      、於前往機場途中提供涼鞋、四人分二批前往泰國、於泰
      國清邁及清萊之過程、證人三人對於被告所提供鞋子感覺
      有異樣及被告先行一天回國等重要情節，相互勾稽，並無
      何矛盾之處，且其等陳述均係本於真意而為，亦經檢察官
      偵訊及歷次法院審理時，為其等自承在卷。雖然證人三人
      就細節部分，或有參差不一之情形，然於出境、夾藏毒品
      及攜帶毒品入境等犯罪基本事實，則並無何瑕疵矛盾可言
      。再證人蕭尉冠與被告具有軍中同袍身分關係，證人柯志
      憲與被告則屬國中同學，證人林劍秋則係證人蕭尉冠之朋
      友，其等並無夙怨，已經證人三人陳述明確（見偵查卷第
      二十六、三十一、九十六頁），又證人林劍秋、柯志憲、
      蕭尉冠等人被查獲的時候，並沒有人稱係被密告的，故證
      人林劍秋等人應不可能懷疑係被告密告他們，而有誣陷被
      告之動機存在。且按陳述證據前後雖稍有差異或矛盾，法
      院非不可本於經驗法則，審酌其他情形，作合理之比較，
      定其取捨；又陳述證據之一部，認為真實者，予以採取，
      亦非法所不許。是上開證人林劍秋、柯志憲、蕭尉冠之陳
      述證據前後縱有差異，本院依憑其前後之陳述，審酌其他
      證據，本於經驗法則與論理法則，認證人三人上開所述關
      於運輸毒品之情節為真實。
(五)、綜上所述，足認被告確與證人林劍秋、柯志憲、蕭尉冠謀
      議本件犯罪，並共同搭機前往泰國，由被告準備海洛因及
      夾藏毒品之鞋子予證人三人，證人三人並分擔夾藏海洛因
      入境來台，足證被告與證人林劍秋、柯志憲、蕭尉冠具有
      犯意聯絡及行為分擔，是被告上開所辯，均屬事後推卸之
      詞，不能採信。被告此部分之運輸毒品事證明確，犯行亦
      堪認定，應依法論科。
三、按被告犯罪後，毒品危害防制條例業於九十二年七月九日修
    正公布，並於九十三年一月九日起施行，有關運輸第一級毒
    品部分（即同法第四條第一項）之處罰規定新舊法均相同，
    並無利或不利可言，不生比較新舊法之問題，應逕依裁判時
    之法律處罰。按海洛因係毒品危害防制條例第二條第二項第
    一款規定之第一級毒品，且係行政院依懲治走私條例第二條
    第四項公告之「管制物品及其數額」甲項第四款所列之管制
    進出口物品。核被告所為，係犯毒品危害防制條例第四條第
    一項之運輸第一級毒品罪及懲治走私條例第二條第一項之私
    運管制物品進口罪。被告持有第一級毒品海洛因之低度行為
    ，應為運輸之高度行為所吸收，不另論罪。被告與綽號阿國
    、證人柯志憲就九十二年六月二日運輸海洛因犯行，被告與
    證人林劍秋、柯志憲、蕭尉冠就九十二年七月十二日運輸海
    洛因犯行，皆具有犯意聯絡及行為分擔，均為共同正犯。被
    告先後二次運輸海洛因犯行，時間相近，方法相同，觸犯構
    成要件相同之罪，顯係基於概括犯意為之，為連續犯，應依
    刑法第五十六條之規定，以一罪論，惟因所犯係本刑死刑、
    無期徒刑之罪，依法不得加重。又被告以一行為同時觸犯前
    開二罪名，為想像競合犯，依刑法第五十五條之規定（原判
    決誤繕為五十條應予改正），應從一重之運輸第一級毒品罪
    處斷。原審據以論科，被告上訴意旨稱本案第一次事實僅憑
    柯志憲的陳述，及被告郵局之存款，但被告郵局的存款公訴
    人並無法證明係阿國給的，依照罪疑有利被告原則，有關第
    一次的事實，應判決被告無罪，而有關第二次的事實，係被
    告帶他們去泰國玩，因被告早回國，而他們因攜帶毒品入關
    被查獲，他們當然懷疑係被告告密的，且依照證人保護法、
    毒品條例等規定，他們為達到減刑的目的，故誣陷被告的可
    能性很高云云，指摘原判決不當，惟查被告已於偵查中坦承
    伊所有００四八九七–六號郵局帳戶於九十二年六月九日進
    帳一筆十萬元，係「阿國」託柯志憲在「愛麗絲飯店」交給
    伊的，當時該「阿國」正在飯店樓下等，準備載走柯志憲等
    語，又證人林劍秋、柯志憲、蕭尉冠等人被查獲的時候，並
    沒有人稱係被密告的，故證人林劍秋等人應不可能懷疑係被
    告密告他們，且該證人三人與被告並無夙怨，並無誣陷被告
    之動機存在，是被告否認犯罪指摘原判決不當並無可取，惟
    被告與綽號「阿國」證人柯志憲就九十二年六月二日運輸海
    洛因犯行，皆有犯意聯絡及行為分擔均為共同正犯，原判決
    僅認定被告與證人柯志憲就九十二年六月二日運輸海洛因犯
    行具有犯意聯絡及行為分擔，皆為共同正犯，尚有未合，原
    判決既有可議，自應由本院將原判決予以撤銷改判。審酌被
    告正值青壯之年，為圖不法利益，竟鋌而走險將嚴重危害國
    人身心健康之第一級毒品海洛因運輸來台，無視政府反毒決
    心，所運輸之第一級毒品，數量非少，情節非輕，又於犯後
    猶飾詞狡辯，無悔過之意等一切情狀，量處如主文所示之刑
    ，並依法宣告褫奪公權終身。
四、又扣案之上開第一級毒品海洛因二包（合計淨重六百十九點
    七三公克，包裝重十四點七九公克，純度百分之七十四，純
    質淨重四百五十八點六公克）；含第一級毒品海洛因二包（
    合計淨重五百九十六點零四公克，包裝重十四點十二公克，
    純度百分之七十四，純質淨重四百四十一點零七公克）；第
    一級毒品海洛因二包（合計淨重九百二十二點九七公克，包
    裝重二十七點零七公克，純度百分之七十四，純質淨重六百
    八十三公克），均係第一級毒品海洛因無誤，有前開鑑定通
    知書影本三紙在卷可參，均應依毒品危害防制條例第十八條
    第一項前段規定，併予宣告沒收銷燬。再扣案之皮鞋一雙、
    休閒鞋二雙及裝置該海洛因之包裝袋六個，均係被告所有供
    犯本件犯罪所用之物，未扣案運輸毒品所得十萬元，為被告
    因運輸毒品所得之財物，均應依毒品危害防制條例十九條第
    一項規定併予宣告沒收，其中未扣案之運輸毒品所得十萬元
    ，如全部或一部不能沒收時，以其財產抵償之。
據上論斷，應依刑事訴訟法第三百六十九條第一項前段、第三百
六十四條、第二百九十九條第一項前段，毒品危害防制條例第四
條第一項、第十八條第一項前段、第十九條第一項，懲治走私條
例第二條第一項、第十一條，刑法第十一條前段、第二十八條、
第五十六條、第五十五條、第三十七條第一項，判決如主文。
本案經檢察官黃東焄到庭執行職務。
中　　華　　民　　國　　94　　年　　4 　　月　　26　　日
                  臺灣高等法院刑事第二庭
                      審判長法  官  蔡  長  溪
                            法  官  林  俊  益
                            法  官  楊  貴  志
以上正本證明與原本無異。
如不服本判決，應於收受送達後十日內向本院提出上訴書狀，其
未敘述上訴之理由者並得於提起上訴後十日內向本院補提理由書
（均須按他造當事人之人數附繕本）。
                            書記官  黃  德  煌
中　　華　　民　　國　　94　　年　　4 　　月　　26　　日
附錄：本案論罪科刑法條全文
毒品危害防制條例第4條第1項
製造、運輸、販賣第1 級毒品者，處死刑或無期徒刑；處無期徒
刑者，得併科新臺幣一千萬元以下罰金。
製造、運輸、販賣第2 級毒品者，處無期徒刑或七年以上有期徒
刑，得併科新臺幣七百萬元以下罰金。
製造、運輸、販賣第3 級毒品者，處五年以上有期徒刑，得併科
新臺幣五百萬元以下罰金。
製造、運輸、販賣第4 級毒品者，處三年以上十年以下有期徒刑
，得併科新臺幣三百萬元以下罰金。
製造、運輸、販賣專供製造或施用毒品之器具者，處一年以上七
年以下有期徒刑，得併科新臺幣一百萬元以下罰金。
前五項之未遂犯罰之。
毒品危害防制條例第18條第1項前段
查獲之第1、二級毒品及專供製造或施用第1、二級毒品之器具，
不問屬於犯人與否，均沒收銷燬之；查獲之第3、四級毒品及製
造或施用毒品之器具，無正當理由而擅自持有者，均沒入銷燬之
。但合於醫藥、研究或訓練之用者，得不予銷燬。
前項合於醫藥、研究或訓練用毒品或器具之管理辦法，由法務部
會同行政院衛生署定之。
毒品危害防制條例第19條第1項
犯第4條至第9條、第12條、第13條或第14條第1項、第2項之罪者
，其供犯罪所用或因犯罪所得之財物，均沒收之，如全部或一部
不能沒收時，追徵其價額或以其財產抵償之。
為保全前項價額之追徵或以財產抵償，得於必要範圍內扣押其財
產。
犯第 4條之罪所使用之水、陸、空交通工具沒收之。
懲治走私條例第2條第1項
私運管制物品進口、出口逾公告數額者，處七年以下有期徒刑，
得併科新臺幣三百萬元以下罰金。
以犯前項之罪為常業者，處三年以上十年以下有期徒刑，得併科
新臺幣五百萬元以下罰金。
第 1項之未遂犯罰之。
第 1項所稱管制物品及其數額，由行政院公告之。
懲治走私條例第11條
走私行為之處罰，海關緝私條例及本條例無規定者，適用刑法或
其他有關法律。
